# 企业存续分立，合并报表期初数如何处理

提问人：Lemon93 时间：2022-07-08 11:04:14
请教陈版和各位老师：
A公司为母公司，甲、乙为其全资子公司。 2022 年 1 月 31 号，对A公司进行分立，分立出一个新公司B，并将乙公司股权100%划给B，乙公司变成B公司的全资子公司，甲公司仍旧为A公司的全资子公司。
1.因B公司是新公司，若B公司编制合并报表时，期初数怎么处理？也是全部为 0 么？若期初数全部为 0 ，未分配利润等科目如何跟期末数勾稽，编制附注的时候对于乙公司的期初数怎么处理？
（举例，附注中固定资产科目会有期初余额 本期增加 本期减少 期末余额的列示，乙公司的期初固定资产怎么处理？）
2.A公司合并报表的期初数是分立前的期初数不变么，也就是还是含了乙公司期初数？

回答人：chenyiwei
1 、B公司合并报表的前期比较数据应为乙公司报表中的响应数据。不应将成立日之前各年度/期间的金额全部确定为零。
2 、A公司合并报表的期初数是分立前的期初数不变，也就是还是含了乙公司期初数。

提问人：Lemon93 时间：2022-07-14 17:16:18
陈版，继续请教下，按照您说的，乙公司的期初数不就会同时出现在A公司和B公司合并报表里面么？

回答人：chenyiwei
不是，因为B取得乙公司是同一控制下合并，所以B的合并报表是要追溯到分立日之前的。